臺灣新北地方法院民事裁定
111年度補字第404號
原      告  江文成  



被      告  真食原味有限公司

上列當事人間請求確認董事關係不存在事件，本院裁定如下：
    主  文
原告應於本裁定送達之日起5 內，補繳第一審裁判費新台幣(下
同)1萬7,335元，逾期不繳，即駁回其訴。
    理  由
一、按訴訟標的之價額，由法院核定。核定訴訟標的之價額，以
    起訴時之交易價額為準；無交易價額者，以原告就訴訟標的
    所有之利益為準；訴訟標的之價額不能核定者，以民事訴訟
    法第466條所定不得上訴第三審之最高利益額數加十分之一
    定之，民事訴訟法第77條之1第1項、第2項、第77條之12分
    別定有明文。次按二者訴訟標的雖不相同，惟自經濟上觀之
    ，其訴訟目的一致，不超出終局標的範圍，依首揭規定，訴
    訟標的價額應以其中價額最高者定之（最高法院104年度第8
    次民事庭會議決議意旨參照）。又董事身分係基於與所屬法
    人間之委任關係所生，委任契約於民法體例上規定於債編，
    委任關係存否，涉及委任人得否請求受任人提供勞務即處理
    事務、委任人與受任人間之權利義務關係，及契約義務違反
    之損害賠償責任（民法第528條至第552條、公司法第23條第
    1項規定參照），乃至公司董事應否與公司連帶對第三人負
    損害賠償責任（公司法第23條第2項規定），均屬財產權性
    質之權利義務內涵，顯與對於親屬關係及身分上之權利有所
    主張者有間，故確認董事委任關係存否之訴，自屬因財產權
    起訴，其訴訟標的價額應以原告如獲勝訴判決，所得受之客
    觀上利益定之（最高法院104年度台抗字第715號、97年度台
    抗字第820號裁定意旨參照）。
二、本件原告起訴未據繳納裁判費。而本件原告起訴主張：㈠確
    認原告與被告真食原味有限公司間之董事委任關係自110年1
    2月24日起不存在。㈡被告應向主管機關經濟部辦理前項董事
    變更登記，塗銷原告之董事登記。經查，原告訴之聲明第1
    項係請求確認其與被告真食原味有限公司董事委任關係不存
    在，揆諸上開說明，其訴訟標的非屬親屬關係及身分上之權
    利有所主張，核屬財產權涉訟，惟就原告所提訴訟資料，無
    法衡量原告倘獲勝訴判決所得受之客觀利益，是本件訴訟標
    的價額即屬不能核定，應依民事訴訟法第77條之12規定，以
    民事訴訟法第466條所定不得上訴第三審之最高利益額數加1
    /10定之，而現不得上訴第三審之最高利益額數為新臺幣（
    下同）150萬元，加計1/10為165萬元。又原告訴之聲明第1
    項與第2項間請求之訴訟標的雖異，惟自經濟上觀之，其訴
    訟目的一致，均係確認原告與被告間董事委任關係不存在。
    從而，本件訴訟標的價額應核定為165萬元，應徵第一審裁
    判費1萬7,335元。茲依民事訴訟法第249條第1項但書規定，
    限原告於收受本裁定送達後5日內補繳第一審裁判費，逾期
    不繳，即駁回其訴，特此裁定。
中　　華　　民　　國　　111 　年　　3 　　月　　14　　日
                  民事第七庭    法　官　王婉如
以上正本係照原本作成。
如不服本裁定關於訴訟標的價額之核定，得於收受裁定正本後10
日內向本院提出抗告狀，並繳納抗告裁判費新臺幣1,000元整。
中　　華　　民　　國　111 　　年　　3　 　月　　14　　日
                                書記官  鄔琬誼